【裁判字號】    98,交上易,735
【裁判日期】    980526
【裁判案由】    過失傷害
【裁判全文】
臺灣高等法院臺中分院刑事判決       98年度交上易字第735號
上  訴  人
即  被  告  甲○○
上列上訴人因過失傷害案件，不服臺灣臺中地方法院97年度交易
字第769號中華民國98年3月20日第一審判決（起訴案號：臺灣臺
中地方法院檢察署97年度調偵字第185號），提起上訴，本院判
決如下：
    主  文
上訴駁回。
    理  由
一、按依刑事訴訟法第350條、第361條、第362條、第367條規定
    ，不服地方法院之第一審判決而上訴者，須提出上訴書狀，
    並應敘述具體理由，為上訴必備之程式；其所提出之書狀未
    敘述上訴理由，或僅曾以言詞陳述上訴理由者，均應於上訴
    期間屆滿後20日內補提理由書於第一審法院。第一審法院經
    形式審查，認逾期未補提上訴理由者，應定期間先命補正；
    逾期未補正者，為上訴不合法律上之程式，應以裁定駁回。
    倘已提出上訴理由，但所提非屬具體理由者，則由第二審法
    院以上訴不合法律上之程式，判決駁回。而所謂具體理由，
    必係依據卷內既有訴訟資料或提出新事證，指摘或表明第一
    審判決有何採證認事、用法或量刑等足以影響判決本旨之不
    當或違法，而構成應予撤銷之具體事由，始克當之（例如：
    依憑證據法則具體指出所採證據何以不具證據能力，或依憑
    卷證資料，明確指出所為證據證明力之判斷如何違背經驗、
    論理法則）；倘僅泛言原判決認定事實錯誤、違背法令、量
    刑失之過重或輕縱，而未依上揭意旨指出具體事由，或形式
    上雖已指出具體事由，然該事由縱使屬實，亦不足以認為原
    判決有何不當或違法者（例如：對不具有調查必要性之證據
    ，法院未依聲請調查亦未說明理由，或援用證據不當，但除
    去該證據仍應為同一事實之認定），皆難謂係具體理由，俾
    與第二審上訴制度旨在請求第二審法院撤銷、變更第一審不
    當或違法之判決，以實現個案救濟之立法目的相契合，並節
    制濫行上訴（最高法院97年度台上字第892號判決亦同此意
    旨）。
二、本件上訴人即被告 (以下稱被告)甲○○不服原審判決，提
    起上訴，其於民國98年4月1日提出之刑事上訴狀所敘述之上
    訴理由略以：被告與告訴人乙○○案發迄今，談和解一事，
    卻因乙○○開出的賠償金額高達新台幣 (下同)30 萬元，而
    被告詳看過被害人醫療收據與車損維修估價單後，與乙○○
    所要求之30萬元有很大落差，而後被告又與乙○○協調2次
    ，皆因金額落差太大無法達成和解，轉至調解委員會，被告
    因還是學生，無經濟能力支付高達30萬元之賠償要求，惟被
    告最後答應從原本之10萬元提高到15萬元，但乙○○仍不接
    受，而調解失敗。本案經臺灣省車輛行車事故覆議鑑定委員
    會覆議意見為乙○○為肇事主因，被告為肇事次因，顯示被
    告責任較小。乙○○受傷住院，被告天天探訪，乙○○於第
    三天即能自理生活所需，且能與被告交談及閱讀書籍，且在
    診斷書上也無嚴重傷害等病情，需求的賠償金額實在不合理
    ，使雙方遲遲無法和解。被告案發迄今，態度、誠意皆良好
    ，實因告訴人乙○○要求之金額不合理，且均未拿出其他損
    失之收據，讓被告實在難以信服，並未有原判決所言迄今均
    未賠償被害人任何損失之情事，是請撤銷原判決，從輕量刑
    云云。經查，原審審酌被告之自白、被害人乙○○之指訴、
    證人何政鍵之證述，及卷內其他相關事證，復斟酌臺灣省臺
    中縣區車輛行車事故鑑定委員會及臺灣省車輛行車事故覆議
    鑑定委員會就本件車禍之肇事因素鑑定之結果，而認被告觸
    犯刑法第284條第1項過失傷害罪，且認被告構成自首，而依
    刑法第62條規定減輕其刑，另審酌被告之素行、被害人之受
    傷程度、被告犯後態度及其未賠償被害人等情而量處被告有
    期徒刑肆月。是被告上述所陳，仍顯示其迄未賠償被害人之
    損害，此已為原判決所審酌及之，且其所陳未達成和解之緣
    由，縱然屬實，亦不足以認為原判決有何違法或不當之情形
    ，依上揭說明，被告上訴意旨所陳，尚難認係具體理由。從
    而，被告上訴顯不合法律上之程式，其上訴自不合法律上之
    程式，爰不經言詞辯論予以駁回。
三、據上論斷，應依刑事訴訟法第367條前段、第372條，判決如
    主文。
中    華    民    國    98    年    5     月    26    日
            刑事第四庭    審判長法  官  洪  耀  宗
                                法  官  劉  登  俊
                                法  官  許  文  碩
以上正本證明與原本無異。
不得上訴。
                                書記官  郭  蕙  瑜
中    華    民    國    98    年    5     月    26    日


司法院資訊處製作；財團法人民間司法改革基金會備份。
